ru: Тип конструкции проволоки: Плетеный; Сплошной (одножильный); Многожильный с покрытием; Многожильный без покрытия; Витой; Другое
vi: Loại kết cấu dây: Bện; Lõi đặc (một sợi); Sợi xoắn có lớp phủ; Sợi xoắn không lớp phủ; Xoắn; Khác
sv: Konstruktionstyp för kabel: Flätad; Massiv (enkeltrådig); Flerkardelig belagd; Flerkardelig obelagd; Tvinnad; Övrigt
sl-SI: Vrsta konstrukcije pnevmatike: Pleteno; Polno (ena žila); Večžilno, s premazom; Večžilno, brez premaza; Sukano; Drugo
hu: Huzal szerkezeti típusa: Fonott; Tömör (szimpla szál); Sodrott, bevonatos; Sodrott, bevonat nélküli; Csavart; Egyéb
fr: Type de construction en fil métallique: Tressé; Plein (monobrin); Multibrin revêtu; Multibrin non revêtu; Torsadé; Autre
cs: Typ konstrukce drátu: Opletený; Pevný (jeden drát); Lankový s potahem; Lankový bez potahu; Kroucený; Jiné
es: Tipo de construcción del cable: Trenzado; Sólido (un solo hilo); Multifilar con recubrimiento; Multifilar sin recubrimiento; Retorcido; Otro
da: Konstruktionstype for wire: Flettet; Massiv (enkelt tråd); Flertrådet belagt; Flertrådet ubelagt; Snoet; Andet
pl: Typ konstrukcji drutu: W oplocie; Lity (jednodrutowy); Wielodrutowy w powłoce; Wielodrutowy bez powłoki; Skręcany; Inny
ro-RO: Tip de construcție a sârmei: Împletit; Masiv (un singur fir); Multifilar acoperit; Multifilar neacoperit; Răsucit; Altele
hr-HR: Vrsta konstrukcije žice: Pleteno; Puno (jedna nit); Višežilno, obloženo; Višežilno, bez obloge; Upleteno; Ostalo
ko: 와이어 구조 유형: 편조형; 솔리드(단선); 연선 코팅; 연선 비코팅; 트위스트형; 기타
pt-BR: Tipo de estrutura da fiação: Trançado; Sólido (fio único); Multifilar revestido; Multifilar não revestido; Torcido; Outro
en: Wire construction type: Braided; Solid (single strand); Stranded coated; Stranded uncoated; Twisted; Other
pt-PT: Tipo de construção do fio: Entrançado; Maciço (fio único); Multifilar revestido; Multifilar sem revestimento; Torcido; Outro
el: Τύπος κατασκευής ελαστικού: Πλεγμένο; Συμπαγές (μονόκλωνο); Πολύκλωνο με επίστρωση; Πολύκλωνο χωρίς επίστρωση; Συνεστραμμένο; Άλλο
tr: Tel yapı türü: Örgülü; Som (tek telli); Çok telli kaplamalı; Çok telli kaplamasız; Bükümlü; Diğer
it: Tipo di costruzione dello pneumatico: Intrecciato; Pieno (filo singolo); A trefoli rivestito; A trefoli non rivestito; Ritorto; Altro
zh-CN: 线材结构类型: 编织; 实心（单股）; 多股绞合带涂层; 多股绞合无涂层; 加捻; 其他
bg-BG: Тип конструкция на проводника: Плетено; Масивно (едножилно); Многожилно с покритие; Многожилно без покритие; Усукано; Друго
de: Drahtbauweise: Geflochten; Massiv (eindrähtig); Litzen beschichtet; Litzen unbeschichtet; Verdrillt; Sonstige
lt-LT: Vielos konstrukcijos tipas: Pintas; Vientisas (vienos gyslos); Kelių gyslų su danga; Kelių gyslų be dangos; Susuktas; Kita
nb: Konstruksjonstype for vaier: Flettet; Massiv (enkelt kjerne); Flertrådet belagt; Flertrådet ubelagt; Tvunnet; Annet
ja: タイヤ構造タイプ: 編組; 単線 (シングルストランド); 撚り線コーティング; 撚り線コーティングなし; ツイスト; その他
th: ประเภทโครงสร้างของลวด: ถัก; แกนเดี่ยว; สายฝอยแบบเคลือบ; สายฝอยไม่เคลือบ; ตีเกลียว; อื่นๆ
sk-SK: Typ konštrukcie drôtu: Opletané; Plné (jednožilové); Lankové s úpravou; Lankové bez úpravy; Krútené; Iné
fi: Langan rakennetyyppi: Punottu; Yksisäikeinen (umpinainen); Monisäikeinen pinnoitettu; Monisäikeinen pinnoittamaton; Kierretty; Muu
nl: Type draadconstructie: Gevlochten; Massief (enkele kern); Meerdradig gecoat; Meerdradig ongecoat; Gedraaid; Overige
zh-TW: 線材結構類型: 編織; 實心 (單股); 多股絞線塗層; 多股絞線無塗層; 雙絞線; 其他